【裁判字號】    94,簡上,23
【裁判日期】    950412
【裁判案由】    竊盜
【裁判全文】
臺灣臺東地方法院刑事判決              94年度簡上字第23號
上  訴  人  臺灣臺東地方法院檢察署檢察官
被      告  甲○○
                      之13號(
上列上訴人因被告竊盜案件，不服本院94年度東簡字第107號中
華民國94年6月9日第一審判決（聲請簡易判決處刑書案號：臺灣
臺東地方法院檢察署94年度偵字第494、558號），提起上訴，及
移送併案審理（臺灣臺東地方法院檢察署94年度偵字第1491號）
，本院合議庭判決如下：
    主  文
原判決撤銷。
甲○○連續攜帶兇器竊盜，處有期徒刑捌月。扣案之鐵鎚壹支、
鉗子壹支均沒收。
    事  實
一、甲○○意圖為自己不法之所有，基於概括之犯意，連續為下
    列竊盜犯行：
    (一)民國94年2月21日13時30分許，在臺東縣臺東市○○○路
      271巷51號屋外，徒手拔取丁○○所有，裝置於屋外之分
      離式冷氣機送風銅管1條，惟在尚未將所竊取之銅管置於
      其實力支配下之際，即為丁○○發覺後，報警當場查獲。
    (二)同年月28日20時15分許，復在臺東縣臺東市○○路87巷55
      號復興國小廚房旁，竊取復興國小之鋁窗乙面，嗣為警於
      同日20時30分許，在臺東縣臺東市○○○路與臨海路口，
      當場查獲，並扣得上揭鋁窗乙面。
    (三)94年3月30日13時40分許，持客觀上可供為兇器使用之鐵
      鎚、鉗子各乙支，在臺東縣臺東市○○○路271巷55號前
      ，竊取臺灣電力公司所有，裝設於電線桿上之1相3線式交
      流電錶乙個，及森鴻企業有限公司懸蓋在電線桿上之白鐵
      箱乙個、電纜線2.35公斤，得手後正欲將電表箱敲碎以便
      加以變賣時，為警在現場查獲，並扣得上揭白鐵箱、電表
      及電纜線等物。
二、案經臺東縣警察局臺東分局報請臺灣臺東地方法院檢察署檢
    察官聲請簡易判決處刑，及臺東縣警察局臺東分局報請臺灣
    臺東地方法院檢察署檢察官移送併案審理。
    理  由
一、按被告以外之人於審判外之言詞或書面陳述，除法律有規定
    者外，不得作為證據。又被告以外之人於審判外之陳述，經
    當事人於審判程序同意作為證據，法院審酌該言詞陳述或書
    面陳述作成時之情況，認為適當者，亦得為證據。當事人、
    代理人或辯護人於法院調查證據時，知有第159條第1項不得
    為證據之情形，而未於言詞辯論終結前聲明異議者，視為有
    前項之同意，刑事訴訟法第159條第1項及第159條之5分別定
    有明文。查被告對於證人即被害人丁○○、復興國小教師丙○○、森鴻企業有限公司職員乙○○、臺灣電力公司技術員
    己○○於警詢時之陳述，在本院準備程序中經提示渠等筆錄
    並告以要旨，就證據能力一節均表示無意見，且未於本案言
    詞辯論終結前聲明異議，本院審酌被害人丁○○、丙○○、
    乙○○及己○○於警詢時之陳述係彼等就各自親身經歷之事
    實所為者，核無違法取證或證明力顯然過低之情事，依彼等
    陳述作成時之狀況，並無不適當之情形，自均得為證據，合
    先敘明。
二、認定犯罪事實所憑之證據及理由：
    (一)就犯罪事實一、(一)部分：
      1.被告於警訊、偵查中及本院審理時所為自白。
      2.證人丁○○於警訊中所為指述。
      3.照片2幀在卷可憑。
    (二)就犯罪事實一、(二)部分：
      1.被告於警訊、偵查及本院審理時所為自白。
      2.證人丙○○於警訊中所為指述。
      3.贓物認領保管單1紙。
      4.照片4幀在卷可憑。
    (三)就犯罪事實一、(三)部分：
      1.被告於警訊、偵查及本院審理時所為自白。
      2.證人乙○○、己○○於警訊中所為指述。
      3.贓物認領保管單2紙。
      4.照片4幀在卷可憑。
      5.扣案之鐵鎚、鉗子各1支。
    (四)綜上所述，被告自白與現存客觀卷證資料相符，本件事證
      已明，被告犯行堪以認定。
三、論罪科刑的理由：
    (一)核被告所為，係犯刑法第320條第3項、第1項之竊盜未遂
      罪、同條第1項之竊盜罪及同法第321條第1項第3款之攜帶
      兇器竊盜罪。被告於犯罪事實一、(三)所為，雖同時同地侵
      害被害人2人，惟以犯罪時地均相同之情形下，被告主觀
      上顯難對此有所認識，故仍僅成立1次之加重竊盜行為。
      其先後3次竊盜犯行，時間緊接，觸犯構成要件相同之罪
      名，顯係基於概括犯意反覆為之，依刑法第56條連續犯規
      定，論以最重之攜帶兇器竊盜罪，並加重其刑。原審就犯
      罪事實一、(一)及(二)所示之竊盜犯行予以論科，固非無見，
      惟被告所為犯罪事實一、(三)之竊盜犯行，嗣經警查獲而報
      請臺灣臺東地方法院檢察署檢察官偵查，雖未據公訴人起
      訴，然原審未及審酌此裁判上一罪之犯罪事實，即屬無可
      維持，應予撤銷改判。爰審酌被告正值青壯，竟不思以己
      力賺取財物，反連續竊取他人之物，惟犯罪後態度良好，
      坦承全部犯行及犯罪所生損害等一切情狀，量處如主文所
      示之刑。
    (二)扣案如犯罪事實欄一、(三)所示鐵鎚、鉗子各1支，係被告
      所有供行竊所用之物，業據其供承在卷，應依刑法第38
      條第1項第2款規定宣告沒收。
四、移送併辦（臺灣基隆地方法院檢察署95年度偵字第945號）
    意旨另以：被告意圖為自己不法之所有，於95年2月9日13時
    許，在基隆市○○○路113巷52弄2號後院，趁游長村不知之
    際，徒手拔取取游長村所有之白鐵質鐵櫃門2面，得手後欲
    離去時，為游長村發現後報警在同巷62弄口查獲，因認被告
    此部分另涉竊盜犯嫌，且與前開起訴論罪部分有連續犯之裁
    判上一罪關係，移送本院併辦。被告於本院審理時固坦承有
    竊取游長村財物之犯行，惟亦供稱：「（問：為何隔了10個
    多月後，才又再犯最後1次犯行？）那時候因為我身上沒有
    錢，我本來是要去賺錢的，後來看到有這個東西，我才又去
    偷的，我本來是打算要來開庭的，後來因為沒有錢，才再去
    偷的。」等詞，參以95年2月9日之犯行，與前揭犯罪事實欄
    之犯行，確已相距10月餘，難認併案事實所指行為亦係被告
    基於概括犯意所為，其與本案前開論罪科刑部分，即難謂有
    何連續犯之裁判上一罪關係，並非起訴效力所及，本院無從
    併予審理，應退回檢察官另行處理。
五、末按，法院以簡易判決處刑者，所科之刑以宣告緩刑、得易
    科罰金之有期徒刑及拘役或罰金為限。又檢察官聲請以簡易
    判決處刑案件，經法院認為有刑事訴訟法第451條之1第4項
    但書之情形者，應適用通常程序審判之，刑事訴訟法第449
    條第3項及第452條分別定有明文。故管轄第二審之地方法院
    合議庭受理簡易判決上訴案件，其認案件有刑事訴訟法第45
    2條之情形者，應撤銷原判決，逕依通常程序為第一審判決
    。本件原審未及審酌被告所為如犯罪事實欄一、(三)所示竊盜
    犯行，致未適用通常程序審理，仍以簡易判決處以被告有期
    徒刑3月，如易科罰金，以300元折算1日之刑罰，其事實之
    認定及量刑尚有未洽，本院管轄第二審之合議庭撤銷原審判
    決後，認應量處被告有期徒刑8月，則本件已非刑事訴訟法
    所定得逕以簡易判決處刑之案件，本院爰依前開規定，改適
    用通常程序審理，並自為第一審通常程序之判決，附此敘明
    。
六、適用的法律：
    (一)刑事訴訟法第452條、第455條之1第1項、第3項、第369條
      第1項前段、第364條、第299條第1項前段。
    (二)刑法第56條、第321條第1項第3款、第38條第1項第2款。
本案經檢察官戊○○到庭執行職務
中    華    民    國    95    年    4     月    12    日
                  刑事第三庭  審判長法  官   黃建都
                                    法  官   黃珮茹
                                    法  官   陳君鳳
以上正本證明與原本無異。
如不服本判決，應於判決送達後10日內向本院提出上訴狀（須附
繕本）。
「切勿逕送上級法院」
                                    書記官  陳俊德
中    華    民    國    94    年    4     月    14    日
附錄本案論罪科刑法條全文：
刑法第321條第1項第3款
犯竊盜罪而有左列情形之一者，處六月以上、五年以下有期徒刑
：
三  攜帶兇器而犯之者。


司法院資訊處製作；財團法人民間司法改革基金會備份。
